臺灣高等法院高雄分院刑事裁定　　　　　100年度抗字第257號
抗　告　人
即受刑人　　胡生鴻
上列抗告人因聲請定其應執行刑案件，不服臺灣高雄地方法院中
華民國100年10月4日裁定（100 年度聲字第4413號），提起抗告
，本院裁定如下：
    主  文
抗告駁回。
    理  由
一、本件抗告意旨略以：伊所犯原裁定附表編號1 、2 所示違背
    駕駛安全罪、妨害公務罪所處之徒刑均已執行完畢；附表編
    號3 之罪係99年12月20日所犯，與99年8 月21日所犯附表編
    號1 、2 所示之罪相距4 月，應不符「裁判確定前犯數罪」
    規定，自不能與附表3 所示之罪合併計算執行。原裁定將附
    表所示3罪定應執行刑，應非合法，爰提出抗告等語。
二、按裁判確定前犯數罪者，併合處罰之；數罪併罰，有二裁判
    以上者，依刑法第51條之規定，定其應執行之刑；數罪併罰
    ，分別宣告其罪之刑，宣告多數有期徒刑者，於各刑中之最
    長期以上，各刑合併之刑期以下，定其刑期，但不得逾30年
    ，刑法第50條、第53條、第51條第5 款分別定有明文。
三、經查：抗告人胡生鴻因犯如原裁定附表編號1 、2 所示之罪
    ，經原審法院99年審簡字第4004號（原裁定誤載為4001號）
    判處有期徒刑4 月、3 月，定應執行刑為有期徒刑6 月，並
    於100 年2 月18日確定（附表編號2 判決確定日期之「99.0
    8.21」係誤載，應予更正）；其附表編號3 所示之罪，亦經
    原審法院100 年審易字第842 號判處有期徒刑7 月，並於10
    0 年7 月22日確定，其本罪之犯罪日期為99年12月20日等情
    ，有上開原審法院判決書2 份及臺灣高等法院被告前案紀錄
    表1 份在卷可稽，自堪認定。準此，抗告人所犯原裁定附表
    編號3 所示之罪係在其所犯該附表編號1 、2 所示之罪判決
    確定前無疑，則原裁定附表所示3 罪確屬「裁判前犯數罪」
    而合於上開定執行刑規定無訛。又「定應執行之刑，應由犯
    罪事實最後判決之法院檢察官聲請該法院依上開規定裁定之
    ，不能因犯罪之一部分所科之刑業經執行完畢，而認檢察官
    之聲請為不合法，予以駁回。至已執行部分，自不能重複執
    行，應由檢察官於指揮執行時扣除之，此與定應執行刑之裁
    定無涉」（最高法院86年度台抗字第472 號裁定參照）。是
    抗告人所犯原裁定附表編號1 、2 所示之罪雖經執行完畢，
    惟此僅應於檢察官指揮執行時予以扣除之問題，尚難認檢察
    官聲請定執行刑有何不合。從而，原裁定認檢察官之聲請為
    正當，因而就抗告人所犯原裁定附表所示3 罪所處之刑定應
    執行刑為有期徒刑1 年，核無不合。抗告意旨以其所犯原裁
    定附表編號1 、2 所示之罪業經執行完畢，指摘原裁定不當
    ，並無理由，應予駁回。
據上論結，應依刑事訴訟法第412 條，裁定如主文。
中    華    民    國   100    年    11    月    24    日
                  刑事第十庭    審判長法  官  陳中和
                                      法  官  蔡國
                                      法  官  林水城
以上正本證明與原本無異。
不得再抗告。
中    華    民    國   100    年    11    月    24    日
                                      書記官  蔡佳君